# 求助陈版主：关于分多年期但支付时间和金额不确定的对价的会计处理

提问人：loupe 时间：2022-07-20 13:46:18
公司签订了一项从某个股东处受让无形资产的合同，合同对价一共 800 万元， 7 月支付 220 万元，剩下的价款，如果 2022 年该无形资产全年的收入额达到目标值 300 万元，则支付收入额*20%，如果没有达到目标值则当年无需支付，以后年度的目标值皆为 500 万元，直到 800 万元对价支付完成。
该无形资产有评估报告，其中包含了对无形资产未来各年度收入预测。
请问陈版主，以下处理方式是否合适，或者应该如何处理。
（ 1 ）剩余未支付对价 580 万元，是否应该在初始计量时以交易性金融负债入账，以评估报告的收入预测数据计算未来对价的现金流量分布，并将其按增量贷款利率折现后的金额作为初始计量的金额，并确认未确认融资费用。
（ 2 ）后续计量是否应该每期期末对未来收入预测值进行重新估计，并将差额作为公允价值变动损益，按摊余成本确认财务费用。
（ 3 ）我自己预计的未来收入和评估报告的收入有比较大的差异，初始计量时在已有评估报告的情况下，如果我要按自己的合理估计数确定公允价值是否合适。

回答人：chenyiwei
此问题涉及或有对价，可参考《中审众环研究 2020 》之“问题1-2-25（收购无形资产涉及的或有对价问题）”。
建议在初始确认无形资产时，根据评估报告（收益法）预测的该无形资产的未来收益，测算每年应支付的金额，对其折现后，按折现值确认长期应付款和未确认融资费用。后续每年实际应付金额与原先的预测数发生差异时，不再调整无形资产和长期应付款账面价值，而是将原估计的应付金额和实际应付金额之间的差额计入当期损益（但有证据表明重新估计测算的未来应付金额将大于原先估计数的情形除外）。但与此同时，如果某期实际应支付的款项小于原先的估计数，表明该项无形资产所产生的效益不如预期，应谨慎从严对其进行减值测试并计提减值准备。